# 收回的装修费是否可以直接冲长期待摊费用

提问人：rickymost 时间：2023-05-23 15:43:16
陈老师：
您好！甲公司有一加油站，其中一便利店无偿给员工经营，现甲公司要对该便利店进行装修，装修费 15 万，装修费由甲公司先行支付，且装修的发票也开至家公司，该装修费将由该员工支付给甲公司。
1 、该装修费甲公司要怎么入账？做长期待摊费用？
2 、分期收回该费用要如何做账？
3 、如果甲公司做长期待摊费用，该员工假设分 3 期支付该费用，是否可以将每期收回的费用冲减长期待摊费用，视同摊销，该长期待摊费用不再摊销计入甲公司费用？
谢谢陈老师。

回答人：chenyiwei
考虑以下问题：
1 、该便利店无偿给员工经营的原因是什么？授权经营年限多长？到期后是否大概率会维持现状？
2 、本次装修的预计使用年限为多长？是否超出了剩余的授权经营年限？
3 、装修方案、装修标准制定、施工单位选择和签约等，是由甲公司还是该经营者（员工）主导？

提问人：rickymost 时间：2023-05-26 11:32:01
陈老师： 1 、加油站将便利店当做员工福利给员工自主经营。如果员工经营期限到期后继续经营，或者到期后加油站收回自己经营呢？
2.预计使用年限与油站经营年限保持一致。
3.由甲公司主导。

回答人：chenyiwei
如是，则装修需确认为加油站自身的固定资产或者长期待摊费用。后续收到职工的补偿款时，作为资产处置处理。